【裁判字號】    91,訴,1600
【裁判日期】    970731
【裁判案由】    貪污等
【裁判全文】
臺灣高雄地方法院刑事判決              91年度訴字第1600號
公  訴  人  臺灣高雄地方法院檢察署檢察官
被      告  戊○○
            己○○
共      同
選任辯護人  林敏澤律師
            陳慧敏律師
            林雯澤律師
被      告  甲○○
            乙○○
共      同
選任辯護人  王進勝律師
            黃淑芬律師
            江雍正律師
上列被告因貪污等案件，經檢察官提起公訴（90年度偵字第1409
號、91年度偵字第7885、9550號），本院判決如下：
    主  文
戊○○共同犯行使業務登載不實文書罪，處有期徒刑拾月，減為
有期徒刑伍月，如易科罰金，以銀元佰元即新臺幣玖佰元折算
壹日。
己○○共同犯行使業務登載不實文書罪，處有期徒刑陸月，減為
有期徒刑月，如易科罰金，以銀元佰元即新臺幣玖佰元折算
壹日。緩刑貳年。
甲○○犯行使業務登載不實文書罪，處有期徒刑陸月，減為有期
徒刑月，如易科罰金，以銀元佰元即新臺幣玖佰元折算壹日
。緩刑貳年。
乙○○無罪。
    事  實
一、緣新亞建設開發股份有限公司（以下簡稱新亞公司）於民國
    86年間承包交通部台灣區國道新建工程局（下稱國工局）委
    託財團法人中華顧問工程司監造之「南二高後續計畫田寮段
    第C375Z 標田寮收費站土木及建築接續工程」（下稱本件工
    程）。戊○○先後擔任新亞公司崇德施工處副主任、主任，
    綜理新亞公司承攬本件工程之行政及工務等業務；己○○係
    該崇德施工處土方組承辦人，負責製作彙整本件工程棄土4
    聯單、製作土方日報表、土方遠運數量統計表、計價數量表
    、棄土流向總表、第1 至7 棄土場及地方需求棄土流向表等
    工作，均為從事業務之人。新亞公司依約共計提出7 處棄土
    場之廢棄土處理計劃書（(1)高雄縣茄萣鄉台鹽公司土地，即
    第1 棄土場；(2)高雄縣路竹鄉一甲國中土地，即第2 棄土場
    ；(3)高雄縣田寮鄉吳來得土地，即第3 棄土場；(4)高雄縣田
    寮鄉宜鼎公司棄土場，即第4 棄土場；(5)高雄縣梓官鄉陸成
    公司梓義棄土場，即第5 棄土場；(6)高雄縣田寮鄉癸○○土
    地，即第6 棄土場；(7)高雄縣旗山鎮公有營建棄土場，即第
    7 棄土場），並載明以棄土場外紀錄單（即4 聯單）管制棄
    土數量，詎戊○○、己○○在88年年底某日，竟基於共同行
    使業務上登載不實文書之犯意聯絡，由己○○將明顯超出實
    際運棄土方數量，接續虛偽製作「C375Z 標接續工程棄土流
    向第1 棄土場（台鹽）」棄土合計265053立方公尺（偵查卷
    一第27頁，影本）、「C375Z 標接續工程棄土流向第3 棄土
    場（吳來得）」棄土合計163402立方公尺（偵查卷一第29頁
    ，影本）、「C375Z 標接續工程棄土流向第4 棄土場（宜鼎
    ）」棄土合計0000000 立方公尺（偵查卷一第31、32頁，影
    本）、「C375Z 標接續工程棄土流向第6 棄土場（癸○○）
    」棄土合計26080 立方公尺（偵查卷一第33頁，影本）、「
    C375Z 標接續工程棄土流向第7 棄土場（旗山）」棄土合計
    42042 及67323 立方公尺（偵查卷二第121 、220 頁，影本
    ）、「C375Z 標接續工程棄土流向地方需求（大同；南安村
    ）」棄土合計118889立方公尺（偵查卷一第34頁，影本）、
    「C375Z 標接續工程；棄土流向總表」（偵查卷二第213 頁
    ，影本）等業務上文書，供不知情之規畫組組長子○○據以
    製作棄土數量計算書，由戊○○核可，送交中華顧問工程司
    確認後，核轉向國工局第4 區工程處陳報而行使之，足生損
    害於國工局第4 區工程處、中華顧問工程司對於新亞公司管
    制棄土數量及流向之正確性。
二、甲○○係新亞公司工地現場管理員，負責填製部分棄土場外
    紀錄單（即4 聯單）等工作，為從事業務之人。甲○○明知
    88年8 月27日至同年29日並未將土方運棄於上開第7 棄土場
    ，竟基於行使業務上登載不實之犯意，於88年10月29日至該
    年年底間之某日，接續於扣案之第7 棄土場封面註明「(七)17
    48M3」4 聯單內第1 至40、42至46、48至64、87、91至207
    頁之4 聯單上之「填表人欄」填寫「甲○○」、「棄土場區
    大門警衛簽章欄」填寫「朱」，用以表示於各該4 聯單之日
    期有運棄本件工程之棄土至第7 棄土場，共計180 張，不實
    登載棄土數量合計為2880立方公尺，交付新亞公司供作統計
    運棄棄土量之用而行使之，足生損害於國工局第4 區工程處
    、中華顧問工程司對於新亞公司管制棄土數量及流向之正確
    性。
三、案經法務部調查局高雄市調查處報告臺灣高雄地方法院檢察
    署檢察官偵查起訴。
    理  由
壹、程序事項
    按被告以外之人於審判外之言詞或書面陳述，除法律有規定
    者外，不得作為證據，刑事訴訟法第159 條第1 項固定有明
    文。惟被告以外之人於審判外之陳述，雖不符同法第159 條
    之1 至之4 之規定，而經當事人於審判程序同意作為證據，
    法院審酌該言詞陳述或書面陳述作成時之情況，認為適當者
    ，亦得為證據，同法第159 條之5 亦有明文。查本件以下所
    引用之具傳聞性質之證據資料，公訴人、被告及辯護人於本
    院審判程序中就上開證據之證據能力，均表示同意作為證據
    。本院審酌證人陳述及證據資料作成時之情況，核無違法取
    證或其他瑕疵，認為以之作為證據為適當，上開證人於審判
    外之陳述及相關證據資料，自得做為證據，合先敘明。
貳、實體事項
一、被告戊○○、己○○、甲○○有罪部分
  (一)前揭事實業據戊○○、己○○、甲○○坦承不諱（本院卷六
    第113 頁），戊○○、己○○部分並有證人即新亞公司測量
    隊工程師潘作麟於調查時證稱：「除了第5 棄土場在使用前
    辦理1 次原地面收方外，之後便沒有辦理第2 次收方紀錄，
    因此沒有實際統計棄土量，不過在辦理第1 次原地面收方後
    ，我曾預估該棄土場可棄土容量為36441.07立方米，其餘4
    個棄土場棄土數量確實是依照我統計之數據彙整製作得來，
    其數量分別為第1 棄土區10001.84立方米、第3 棄土區6143
    7 立方米、第4 棄土區492017立方米、第6 棄土區19434.55
    立方米。」等語（偵查卷二第253 頁）；證人即新亞公司測
    量隊工程師王貞霖於調查時證稱：「C375Z 標內業測量及所
    屬第1 至7 棄土場歷次棄土收方橫斷面圖之繪圖與統計棄土
    量等工作係潘作麟專責工作，潘作麟調職南投後，我雖專任
    該C375Z 標內業測量主辦，惟棄土收方統計表數據，仍沿用
    潘作麟任內所製作之資料，…，於88年11月間，經工地主任
    戊○○指示製作第1 至7 棄土場及地方回饋土方個別數量表
    及棄土區總棄土量統計表，第1 棄土區（10001.8 立方公尺
    ）、第2 棄土區（25000 立方公尺）、第3 棄土區（61437
    立方公尺）、第4 棄土區（492017立方公尺）、第5 棄土區
    （36441.07立方公尺）、第6 棄土區（19434.55立方公尺）
    、第7 棄土區（200000立方公尺）及地方回饋土方（800000
    立方公尺），其中第2 、7 棄土場及地方回饋土方之棄土數
    量，係戊○○提供，製表後並有提供戊○○乙份，亦提供丙○○乙份」等語（偵查卷二第236 、238 頁）；證人即丁○○○混凝土有限公司職員鍾春蘭於調查時證稱：「…新亞公
    司己○○曾在88年11月18日前後向我電話及當面表示，該施
    工所主任（指戊○○）要她多報4 萬多立方公尺運棄於旗山
    棄土場的數量，這樣好不好，我回稱我們（指時尚公司）並
    沒有倒旗山（主要原因是不敷成本），你們多報如因此出事
    你們自己要負責，…」等語（偵查卷二第233 頁）；證人即
    第7 棄土場旗山鎮公有營建棄土場之約僱管理員庚○○於調
    查時陳稱：「新亞公司與時尚公司曾分別於88年4 月28日6
    月24日各載運8 車次及4 車次南二高C375Z 標工程營建廢棄
    土至本棄土場傾倒，該兩次傾倒之數量分別約為64立方公尺
    、48立方公尺，共計112 立方公尺。」等語（偵查卷二第79
    頁反面），復有己○○製作，經戊○○審核之「C375Z 標接
    續工程棄土流向第1 棄土場（台鹽）」棄土合計265053立方
    公尺（偵查卷一第27頁）、「C375Z 標接續工程棄土流向第
    3 棄土場（吳來得）」棄土合計163402立方公尺（偵查卷一
    第29頁）、「C375Z 標接續工程棄土流向第4 棄土場（宜鼎
    ）」棄土合計0000000 立方公尺（偵查卷一第31、32頁）、
    「C375Z 標接續工程棄土流向第6 棄土場（癸○○）」棄土
    合計2608 0立方公尺（偵查卷一第33頁）、「C375Z 標接續
    工程棄土流向第7 棄土場（旗山）」棄土合計42042 及6732
    3 立方公尺（偵查卷二第121 、220 頁）、「C375Z 標接續
    工程棄土流向地方需求（大同；南安村）」棄土合計118889
    立方公尺（偵查卷一第34頁）、「C375 Z標接續工程；棄土
    流向總表」（偵查卷二第213 頁），足證「第1 、3 、4 、
    6 棄土場流向表」所載之數量與收方測量差異甚巨，第7 棄
    土場與地方需求棄土流向表所載之數量，亦與實際運棄之數
    量不符。甲○○部分並有扣案之第7 棄土場棄封面註明「(七)
    1748M3」4 聯單內第1 至40、42至46、48至64、87、91至20
    7 頁之4 聯單上之「填表人欄」填寫「甲○○」、「棄土場
    區大門警衛簽章欄」填寫「朱」之4 聯單可證。是足認戊○○、己○○、甲○○上開自白與事實相符，應可採信。本件
    事證明確，戊○○、己○○、甲○○上開犯行，洵可認定，
    應依法論科。
  (二)新舊法比較
    按行為後法律有變更者，適用行為時之法律。但行為後之法
    律有利於行為人者，適用最有利於行為人之法律，刑法第2
    條第1 項定有明文。又比較時應就罪刑有關之共犯、未遂犯
    、想像競合犯、牽連犯、連續犯、結合犯，以及累犯加重、
    自首減輕暨其他法定加減（如身分加減）與加減例等一切規
    定，綜其全部罪刑之結果而為比較（最高法院95年第8 次刑
    事庭會議決議參照）。查被告行為後，與本案有關之刑法第
    28條共犯、第33條第5 款罰金刑等規定，業於94年2 月2 日
    修正公布，自95年7 月1 日起施行，茲就比較情形分述如下
    ：
  1.就共犯言之，修正前刑法第28條規定「二人以上共同實施犯
    罪之行為者，皆為正犯」，修正後刑法第28條則規定「二人
    以上共同實行犯罪之行為者，皆為正犯」，揆諸本條之修正
    理由係為釐清陰謀共同正犯、預備共同正犯是否合乎正犯之
    要件，並非法律之修改，而戊○○、己○○之犯行既均屬共
    謀及實行犯罪行為之正犯，則適用修正前或修正後刑法第28
    條規定論擬，並無不利或利之情形。
  2.本件被告3 人所犯刑法第216 條、第215 條行使業務登載不
    實文書罪之法定刑有罰金刑之規定，而依被告3 人行為時之
    刑法第33條第5 款規定，罰金刑為銀元1 元（即新臺幣3 元
    ）以上；但被告2 人行為後之現行刑法第33條第5 款係規定
    罰金刑為新臺幣1 千元以上，以百元計算之，經比較修正前
    、後關於科處罰金刑之最低刑度規定，自應以被告3 人行為
    時之刑法較有利於被告3 人。
  3.綜上全部比較結果，本件情形，顯以修正前之規定較有利於
    被告3 人，揆諸上揭說明，應一體適用被告3 人行為時即修
    正前之規定，予以論處。
  (三)核被告3 人所為，係犯刑法第216 條、215 條行使業務登載
    不實文書罪。被告戊○○、己○○係於本件工程已近完工時
    ，在其工務所，時間密接之情況下，接續為上開「第1 、3
    、4 、6 、7 棄土場與地方需求棄土流向表」共6 紙，再將
    其上數據整理作成「C375Z 標接續工程；棄土流向總表」1
    紙，顯係基於單一犯意，以單一行為之數個舉動，接續進行
    同一犯行，而侵害同一法益，為接續犯，屬實質上一罪。其
    共同於業務上登載不實文書後復持以行使，業務登載不實文
    書之低度行為為行使之高度行為所吸收，均不另論罪。被告
    甲○○接續於扣案之第7 棄土場棄封面註明「(七)1748M3」4
    聯單內第1 至40、42至46、48至64、87、91至207 頁之4 聯
    單上之「填表人欄」填寫「甲○○」、「棄土場區大門警衛
    簽章欄」填寫「朱」，亦係基於單一犯意，以單一行為之數
    個舉動，接續進行同一犯行，而侵害同一法益，為接續犯，
    屬實質上一罪。其業務上登載不實文書後復持以行使，業務
    登載不實之低度行為為行使之高度行為所吸收，不另論罪。
    被告戊○○、己○○就上開犯行間，有犯意聯絡及行為分擔
    ，為共同正犯。
  (四)爰審酌被告3 人之行為導致國工局第4 區工程處、中華顧問
    工程司無法正確管制本件工程所生棄土流向，行為確屬可非
    難，公訴意旨雖認被告戊○○、己○○之上開行為係為供作
    浮報請款之用，惟查新亞公司一再主張本件工程棄土區部分
    係採「一式計價」（即將出土區之土方全數挖出後即得請求
    契約約定之款項，是否運棄於上開7 個棄土場與工程款之請
    領無涉。），並與國工局現仍仲裁中（本院卷五第250 至25
    3 頁），從而被告戊○○、己○○應無以上開行為而作為浮
    報工程款之必要，附此敘明。另參酌被告戊○○、己○○於
    本件犯行所居之地位，及被告3 人之素行、犯罪之動機、目
    的、手段，其3 人犯後均坦認犯行等一切情狀，分別量處如
    主文所示之刑，又被告3 人上開犯罪時間均在96年4 月24日
    以前，所犯為刑法第216 條、第215 條之行使業務登載不實
    文書罪，合於減刑條件，爰依中華民國96年罪犯減刑條例第
    2 條第1 項第3 款、第7 條規定，均減為如主文所示之刑。
    另「犯最重本刑為五年以下有期徒刑以下之刑之罪，依本條
    例規定減為六月以下有期徒刑、拘役者，應於為減刑裁判時
    ，併諭知易科罰金折算之標準。」同條例第9 條定有明文。
    且被告行為時之刑法第41條第1 項前段及罰金罰鍰提高標準
    條例第2 條（現已刪除）係規定以銀元100 元至300 元折算
    1 日（即以新臺幣300 元至900 元折算1 日），而被告行為
    後之現行刑法第41條第1 項前段，則係規定以新臺幣1000元
    、2000元或3000元折算1 日，是經比較修正前、後之易科罰
    金折算標準，應以行為時即修正前之規定，較有利於被告，
    故依刑法第2 條第1 項前段之規定，本件自應適用修正前刑
    法第41條第1 項前段之規定，諭知易科罰金之折算標準。本
    院考量本件被告3 人犯罪情節之輕重及家庭經濟狀況，各諭
    知如主文所示之易科罰金折算標準。
  (五)被告己○○、甲○○前均未曾因故意犯罪受有期徒刑以上刑
    之宣告，有臺灣高等法院被告前案紀錄表2 份在卷可參，其
    因一時失慮，致罹刑典，犯後已知悔悟，經此偵審程序及論
    罪科刑之教訓，當知所警惕，信無再犯之虞，本院認所宣告
    之刑以暫不執行為適當，均併予宣告緩刑2 年，以啟自新（
    依最高法院95年第8 次刑事庭會議決議，犯罪在新法施行前
    ，新法施行後，緩刑之宣告，應適用新法第74條之規定，併
    此敘明）。
  (六)上開戊○○、己○○所製作之內容不實「棄土流向總表」及
    「第1 、3 、4 、6 、7 棄土場與地方需求棄土流向表」，
    因已持交新亞公司專呈監造人；及甲○○所製作之扣案之第
    7 棄土場封面註明「(七)1748M3」4 聯單內第1 至40、42至46
    、48至64、87、91至207 頁之4 聯單上之「填表人欄」填寫
    「甲○○」、「棄土場區大門警衛簽章欄」填寫「朱」之4
    聯單，亦已分別交付監造人、清運單位、棄土場及工程主辦
    機關留存，均非屬被告等人所有之物，自毋庸諭知沒收，附
    此敘明。
  (七)不另為無罪之諭知
  1.公訴意旨另以戊○○、己○○所製作之第2 、5 棄土場棄土
    流向表亦屬不實。惟查戊○○、己○○所製作第2 棄土場棄
    土流向表所載棄土數為25267 立方公尺（偵查卷一第28頁）
    ，而與國工局第4 區工程處高雄工務所職員丙○○所製作之
    比較總表第2 棄土區收方為25000 立方公尺（偵查卷二第25
    7 頁），差距約百分之一，所差甚微，尚難遽認被告主觀上
    明知所登載之土方數量與實際運棄之土方數量不相符合。另
    證人潘作麟於調查時已證稱：「王貞霖在製作C375Z 標土方
    棄土區土方累計數量表時，將我所『預估』第5 棄土場可傾
    倒量為實際棄土量誤認為實際收方棄土量，因此才會在製作
    C375Z 標土方棄土區土方累計數量表時，在第5 棄土場棄土
    數量欄中誤載為3644.07 立方米之數據。」（偵查卷二第25
    4 頁反面）、又證人即第5 棄土場負責人辛○○於調查時證
    稱：「我原計劃收購該南二高C375標工程泥質棄土轉售給黃
    隆昌製磚公司（乃我表姐夫黃順天經營）牟利，但最後卻演
    變成時尚公司張總經理直接與我表姐壬○○○洽談，我根本
    毫無利潤，而且又必須為時尚公司要求之棄土處理背書，故
    忿而在詢知已有5900餘立方公尺之南二高C375標工程棄土場
    進場後，以6000立方公尺棄土之概數函告高雄縣政府，阻止
    該南二高C375標工程棄土再進場傾倒。」、「陸成（即第5
    棄土場）僅接受該南二高C375標工程棄土6000立方公尺之前
    ，僅購買總數5900餘立方公尺之該工程棄土，至於新亞公司
    統計數字超出部分，可能係載運該棄土之卡車司機逕將棄土
    載往縣內其他製磚工廠出售，而新亞公司仍將棄土流向歸納
    至梓義棄土場統計。」等語（偵查卷二第75反面至76頁），
    是則雖戊○○、己○○所製作之第5 棄土場棄土流向表棄土
    合計為7875立方公尺，與第5 棄土場實際棄土量6000立方公
    尺不符，惟依上開證人辛○○之證詞，尚難排除有因時尚公
    司私自載運至製磚廠而回報之第5 棄土場之可能性。且第2
    、5 棄土場與實際收方或業者辛○○證述之運棄數量相差26
    7 、1875立方公尺，與上開成罪部分相差250052立方公尺（
    第1棄 土場）、101965立方公尺（第3 棄土場）、514191立
    方公尺（第4 棄土場）、6737立方公尺（第6 棄土場）、67
    211 立方公尺（第7 棄土場）相較，顯然有別，是尚難認戊○○、己○○亦於第2 、5 棄土場棄土流量表為虛偽之記載
    。
  2.公訴意旨另以甲○○於第7 棄土場棄土4 聯單中，偽填棄土
    4 聯單，不實登載棄土數量為64443 立方公尺（即與上開認
    定有罪部分，合計為67323 立方公尺。惟查本件有關第7 棄
    土場之棄土4 聯單，臺灣高雄地方法院檢察署僅將2 冊（即
    封面註明「(七)1748M3」、「(七)800M3 」）移送本院，有該署
    91年5 月30日雄檢楠珠九○偵一四○九字第5892號函在卷（
    偵查卷一第3 頁）及該棄土4 聯單2 冊可稽，雖依證人即調
    查員朱源祥證稱：第7 棄土場之4 聯單應有51本，除檢察署
    移送之2 冊外，尚有49本，惟尚無法找到等語（本院卷六第
    94頁）。再經本院依職權勘驗上開2 冊4 聯單，亦僅有封面
    註明「(七)1748M3」有甲○○偽填之4 聯單內第1 至40、42至
    46、48至64、87、91至207 頁（共計2880立方公尺），則逾
    此部分，並無證據證明甲○○犯罪。
  3.上開部分雖本應為被告3 人無罪之判決，惟該部分若成立犯
    罪則與前開所犯行使業務登載不實文書罪之犯罪事實有接續
    犯實質上一罪之關係，爰不另為無罪之諭知。
二、乙○○無罪部分
  (一)公訴意旨略以：被告乙○○係新亞公司之下包廠商丁○○○
    混凝土有限公司（下稱時尚公司）約僱人員，負責處理部分
    棄土場進場管制簽章等事宜，為從事業務之人。乙○○明知
    上開第7 棄土場實際棄土數量僅112 立方公尺，竟與甲○○
    基於共同行使概括犯意之聯絡，由甲○○偽填棄土4 聯單，
    不實登載棄土數量為67323 立方公尺，並自行或由乙○○於
    棄土4 聯單上「棄土場區大門警衛」欄內簽名，交付新亞公
    司供作浮報請款之用而行使之，足生損害於國工局第4 區工
    程處對於新亞公司請款審核之正確性。因認乙○○涉犯行使
    業務上登載不實文書罪。
  (二)按犯罪事實應依證據認定之，無證據不得推定其犯罪事實。
    又不能證明被告犯罪者，應諭知無罪之判決，刑事訴訟法第
    154 條、第301 條第1 項亦分別定有明文。且事實之認定，
    應憑證據，如未能發現相當證據，或證據不足以證明，自不
    能以推測或擬制之方法，為裁判基礎（最高法院40年台上字
    第86號判例參照）
  (三)經查，被告乙○○否認有何偽填第7 棄土場之棄土4 聯單之
    情事，且乙○○於88年5 月間即離開工地現場，依公訴人所
    提出之上開2 冊第7 棄土場之棄土4 聯單，日期分別為88年
    7 月27日至29日、88年10月27日，均係於乙○○離職之後，
    且經本院依職權勘驗，上開第7 棄土場棄土4 聯單封面註明
    「(七)1748M3」者，並無有關「乙○○」之記載、封面註明「
    (七)800M3 」者，棄土場區大門警衛欄雖載有「林」，惟經與
    乙○○91年7 月9 日出具之刑事委任狀簽名（本院卷一第13
    8 頁）、89年2 月22日調查筆錄簽名（偵查卷二第272 頁反
    面）、89年2 月22日偵查筆錄簽名（偵查卷二第283 頁）之
    「林」，核對後，二者相異甚大，亦無足為被告乙○○偽填
    之證據。致於證人即調查員朱源祥稱尚有49本第7 棄土場棄
    土4 聯單，但並未檢送過院，經本院命其補正，迄未見公訴
    人於本案言詞辯論終結前提出，又本院當庭聯絡中華顧問工
    程司職員丙○○回電話稱原存於該工程司之棄土4 聯單，均
    由檢調查扣尚未發還；再與本院贓物庫查詢，確無本案其他
    扣押物品入庫，是公訴人所負之舉證責任尚難稱已完足，依
    罪疑有利於被告原則，自應為有利於被告之認定。
  (四)綜上所述，公訴人所舉之上開證據資料，顯然無法說服本院
    形成被告乙○○有罪之確信，公訴人復未提出其他積極之證
    據，足資證明被告有何公訴人所指行使業務登載文書罪之犯
    行，不能證明被告犯罪，自應為被告乙○○無罪判決之諭知
    。
據上論斷，應依刑事訴訟法第299 條第1 項前段、第301 條第1
項，刑法第2 條第1 項前段、第74條第1 項第1 款、第216 條、
第215 條，修正前刑法第28條、第41條第1 項前段，刑法施行法
第1 條之1 ，中華民國96年罪犯減刑條例第2 條第1 項第3 款、
第7 條、第9 條，修正前罰金罰鍰提高標準條例第2 條，判決如
主文。
本案經檢察官呂乾坤到庭執行職務。
中    華    民    國    97    年    7     月    31    日
                  刑事第十二庭  審判長  法  官  洪碩垣
                                        法  官  張  震
                                        法  官  施介元
以上正本證明與原本無異。
如不服本判決應於收受本判決後10日內向本院提出上訴書狀，並
應敘述具體理由，如未敘述上訴理由者，應於上訴期間屆滿後20
日內補提理由書狀於本院（均須按他造當事人之人數附繕本）「
切勿逕送上級法院」。
中    華    民    國    97    年    7     月    31    日
                                        書記官  葉玉芬
附錄本判決論罪科刑法條
刑法第215 條
從事業務之人，明知為不實之事項，而登載於其業務上作成之文
書，足以生損害於公眾或他人者，處3 年以下有期徒刑、拘役或
五百元以下罰金。
刑法第216 條
行使第二百十條至第二百十五條之文書者，依偽造、變造文書或
登載不實事項或使登載不實事項之規定處斷。


司法院資訊處製作；財團法人民間司法改革基金會備份。
